臺灣屏東地方法院民事判決　　　　　　　100年度訴字第531號
原　　　告　戴榮德
訴訟代理人　錢政銘律師
訴訟代理人　錢師風律師
被　　　告　陳奉采
當事人間，請求請求侵權行為損害賠償事件，本院於民國100 年
12月6 日言詞辯論終結，判決如下：
    主  文
原告之訴及假執行之聲請均駁回。
訴訟費用由原告負擔。
    事  實  及  理  由
一、原告主張：
(一)、原告以學徒身分受僱於被告設立之金圓興鐵工廠，從事搭建
    鐵厝等工作，並約定每日工資新台幣（下同）1,000 元，惟
    被告未替原告投保勞健保及給予相關業務訓練，原告於100
    年4 月29日依被告指示前往工地搭建鐵厝屋頂波浪板，因原
    告提供之工作梯已老舊毀損而不牢固，致原告於無任何安全
    設施情況下從2 層樓高之工作梯摔落地面，並因此受有第一
    腰椎爆裂性骨折、左手肘骨折脫臼併遠端耾骨骨折等傷害而
    無法站立，並緊急送往義大醫療財團法人義大醫院開刀救治
    。
(二)、原告受僱於被告從事鐵工與搭建鐵厝之工作，被告即負有提
    供免於原告受有勞務傷害之安全設施之義務，惟被告不僅違
    背法令僅提供老舊與毀損之工作梯予原告前往屋頂施工，亦
    未依勞工安全衛生法規定設置相關安全設備防止原告從高處
    摔落，顯見被告違背法令行為與原告受傷結果，具有相當因
    果關係。被告雖曾與原告達成和解，惟被告除給付部分醫療
    費用10,521元外，未給付其他賠償費用。原告因本次事故受
    有以下損害：醫療費用及後續復健治療費用，扣除被告曾
    預付之10,521元後，共計支出107,480 元。交通費用：14
    ,300元。看護費及醫療器材費用：51,300元。薪資減少
    之損害：原告受傷後須休養6 個月，以最低基本工資計算共
    計損失107,280 元。非財產上之損害賠償：60萬元，以上
    共計880,360 元。爰依民法侵權行為損害賠償之規定，提起
    本件訴訟。並聲明：(一)、被告應給付原告880,360 元及自起
    訴狀繕本送達翌日起至清償日止按年息百分之5 計算之利息
    。(二)、願供擔保，請准予宣告假執行。
二、被告抗辯略以：原告請求之金額過高，伊已與原告之母親達
    成和解，之前有開本票給原告，已給付了23萬元，因伊目前
    無工作，希望能夠分期攤還。並聲明：原告之訴駁回。
三、二造不爭執事項：
  (一)原告確實因本次工事受有傷害。
  (二)原告確實受被告指示前往工地搭建鐵厝屋頂波浪板。
  (三)二造確實曾達成和解。
四、二造爭點：
  (一)被告有無依照和解書履行條件？
  (二)如被告有按和解書履行，被告已給付原告之數額？
五、得心證之理由：
    按「稱和解者，謂當事人約定，互相讓步，以終止爭執或防
    止爭執發生之契約。」、「和解有使當事人所拋棄之權利消
    滅及使當事人取得和解契約所訂明權利之效力。」，民法第
    736 條、第737 條分別定有明文。本件原告與被告間，就上
    述原告因前開受傷之事實已達成和解，其內容為「被告承諾
    每月給付原告參萬元，為期兩年，嗣後再視乙方（即本件原
    告）恢復狀況，再議協調，惟目前需先給付台幣壹拾萬玖仟
    元正之醫療費」等語，業據被告提出和解書1 份為證，並為
    原告所是認，原告更自承其請求之範圍係在此和解契約範圍
    內；則依首揭說明，原告對於被告因本件意外事故所生之侵
    權行為損害請求權，已因和解而取得和解書所生之權利，並
    使其原有之侵權行為損害請求權因拋棄而消滅，其自得據和
    解書內容請求被告履行；則原告仍執上開侵權行為損害請求
    權請求被告負損害賠償責任，即嫌無據，應予駁回。
六、原告因訴既遭駁回，其假執行之聲請即失所依附，應併予駁
    回。
七、結論：本件原告之訴，為無理由，並依民事訴訟法第78條判
    決如主文。
中    華    民    國  100     年    12    月    20    日
                  民事第一庭    法  官  張世賢
正本係照原本作成。
如對判決上訴，須於判決送達後20日內向本院提出上訴狀，其未
表明上訴理由者，應於提出上訴後20日內向本院補提理由書狀（
均須按他造當事人之人數附繕本）。
如委任律師提起上訴者，應一併繳納上訴審裁判費。
中    華    民    國   100    年    12    月    23    日
                                書記官  魏慧夷